臺灣新竹地方法院刑事判決
111年度訴緝字第22號
公  訴  人  臺灣新竹地方檢察署檢察官
被      告  NGUYEN THI UYEN


                    住新竹縣○○鎮○○路00號                              （在押）
上列被告因傷害案件，經檢察官提起公訴（109年度偵字第8862
號），被告於本院準備程序中就被訴事實為有罪之陳述，經本院
告知簡式審判程序意旨，並聽取公訴人、被告之意見後，裁定改
依簡式審判程序審理，判決如下：
    主  文
NGUYEN THI UYEN傷害人之身體，處有期徒刑參月，如易科罰金
，以新臺幣壹仟元折算壹日。
    事  實  及  理  由
一、本件犯罪事實及證據，除補充「被告NGUYEN THI UYEN於本
    院訊問時之自白」為證據外，均引用檢察官起訴書之記載（
    如附件）。
二、核被告所為，係犯刑法第277條第1項傷害罪。
三、爰審酌被告為有一般智識之成年人，當時縱然與告訴人有爭
    執，本應理性溝通，竟捨此不為，率以暴力相加告訴人，使
    告訴人受傷，行為應予非難，兼衡被告終坦承犯行之犯後態
    度、告訴人所表示之意見，另考量被告之素行、本案之犯罪
    情節、手段方式、告訴人所受傷勢、被告智識程度、家庭經
    濟狀況等一切情狀，量處如主文所示之刑，並諭知易科罰金
    之折算標準。
四、依刑事訴訟法第273條之1第1項、第299條第1項前段，判決
    如主文。
本案經檢察官賴佳琪提起公訴，檢察官陳中順到庭執行職務。
中    華    民    國    111    年     7    月    27   日
                       刑事第八庭  法  官  潘韋廷
以上正本證明與原本無異。
如不服本判決應於收受本判決後20日內向本院提出上訴書狀，上
訴書狀應敘述具體理由。上訴書狀未敘述上訴理由者，應於上訴
期間屆滿後20日內補提理由書狀於本院(均須按他造當事人之人
數附繕本 )「切勿逕送上級法院」。 
中　　華　　民　　國　　111 　年　　7 　　月　　27　　日
                                   書記官  彭筠凱
附錄本案論罪科刑法條全文：
刑法第277條第1項
傷害人之身體或健康者，處五年以下有期徒刑、拘役或五十萬元
以下罰金。
【附件】
臺灣新竹地方檢察署檢察官起訴書
                                     109年度偵字第8862號
　　被　　　告　NGUYEN THI UYEN
上列被告因傷害案件，已經偵查終結，認應提起公訴，茲將犯罪
事實及證據並所犯法條分敘如下：
　　　　犯罪事實
一、NGUYEN THI UYEN(中文名：阮氏鴛)於民國109年7月23日8時
    許，在新竹市○區○○街00號309室即LE THI THU(中文名：黎
    氏秋)與HOANG THI LINH(中文名：黃氏玲)之寢室內，因與L
    E THI THU發生口角糾紛，兩人爆發拉扯，竟基於傷害之犯
    意，徒手毆打LE THI THU臉部、脖子及背部，致LE THI THU
    受有腦震盪、臉部、左眼、下背挫傷及頭部臉部兩手部擦傷
    等傷害。
二、案經LE THI THU訴由新竹市警察局第二分局報告偵辦。
　　　　證據並所犯法條
一、證據清單及待證事實：
編號 證據名稱 待證事實 1 被告NGUYEN THI UYEN於警詢中之供述 被告對於上開犯罪事實坦承不諱。 2 證人即告訴人LE THI THU於警詢及偵查中之指訴 證明遭被告傷害之事實。 3 證人HOANG THI LINH於警詢及偵查中證述 證明告訴人遭被告傷害之事實。 4 職務報告、新竹馬偕紀念醫院普通診斷證明書、告訴人之傷勢照片、案發現場照片 證明全部犯罪事實。 
二、核被告所為，係犯刑法第277條第1項之傷害罪嫌。
三、依刑事訴訟法第251條第1項提起公訴。
　　此　致
臺灣新竹地方法院
中　　華　　民　　國　 109　　年　　 9　　月　　25　　日
　                            檢  察  官  賴佳琪
本件證明與原本無異　
中　　華　　民　　國　　108 　年　　10 　　月　　7　　日
                          　　書　記　官  楊凱婷